【裁判字號】    99,易,294
【裁判日期】    990531
【裁判案由】    竊盜
【裁判全文】
臺灣雲林地方法院刑事判決               99年度易字第294號
公  訴  人  臺灣雲林地方法院檢察署檢察官
被      告  乙○○
上列被告因竊盜案件，經檢察官提起公訴（99年度偵字第1013號
），被告於準備程序中就被訴事實為有罪之陳述，本院行簡式審
判程序，判決如下：
    主    文
乙○○竊盜，累犯，處有期徒刑陸月，如易科罰金，以新臺幣壹
仟元折算壹日。
    事    實
一、乙○○於民國97年間因偽證案件，經本院以97年度訴字第82
    1 號判決判處有期徒刑3 月確定，甫於98年04月04日縮刑期
    滿執行完畢。詎其仍不知悔改，因欠缺收入來源，乃尋思竊
    取他人物品變賣求現，竟意圖為自己不法所有，於98年11月
    06日凌晨05時許，駕駛其於98年11月04日所竊取之改懸掛其
    所變造之車牌號碼682-BK號自用大貨車（該大貨車實際車牌
    號碼為607-XE號，所涉之竊盜及偽造文書、行使偽造文書部
    份，經檢察官另案起訴）至雲林縣莿桐鄉麻園村第六公墓旁
    之工地，見甲○○所有之鐵製預拌混凝土儲水桶1 個置於該
    工地內，遂以利用該自用大貨車之鋼索勾住前揭鐵製預拌混
    凝土儲水桶，將該鐵製預拌混凝土儲水桶吊至該自用大貨車
    上之方式，竊取上開鐵製預拌混凝土儲水桶1 個得手（重約
    3140公斤，價值據甲○○稱約新臺幣【下同】15萬元）。乙
    ○○得手後，旋於同日08、09時許載運至設於雲林縣林內鄉
    587 之1 號之中祥資源回收場，以21,980元之代價販賣予不
    知情之中祥資源回收場負責人林中祥（經檢察官另為不起訴
    處分）。嗣於98年12月12日早上，甲○○在雲林縣西螺鎮○
    ○路之茂聯營造工地尋獲其所遭竊之上開鐵製預拌混凝土儲
    水桶1 個，遂報警處理，為警在該工地起獲該鐵製預拌混凝
    土儲水桶1 個（已發還甲○○領回），並循線查獲，始悉上
    情。
二、案經甲○○訴由雲林縣警察局斗六分局報告臺灣雲林地方法
    院檢察署檢察官偵查起訴。
    理  由
壹、程序部分：
    被告乙○○於準備程序中，先就上開犯罪事實為有罪之陳述
    ，且所犯係死刑、無期徒刑、最輕本刑為3 年以上有期徒刑
    以外之罪，經本院告知簡式審判程序之旨，並聽取檢察官及
    被告之意見後，本院合議庭依刑事訴訟法第273 條之1 第1
    項之規定，裁定由法官1 人獨任進行簡式審判程序。是本案
    之證據調查，依刑事訴訟法第273 條之2 規定，不受同法第
    159 條第1 項、第161 條之2 、第161 條之3 、第163 條之
    1 及第164 條至第170 條規定之限制，合先敘明。
貳、實體部分：
一、認定犯罪事實所憑之證據及理由：
  (一)上開犯罪事實，業據被告乙○○坦承不諱，核與告訴人甲○
    ○於警詢時所述物品遭竊情節相符，復經證人即車牌號碼60
    7-XE號自用大貨車之所有人福舜實業有限公司之負責人的父
    親陳啟章、證人即上開鐵製預拌混凝土儲水桶製造者鄭海堂
    、證人即在茂聯營造工地使用該鐵製預拌混凝土儲水桶之人
    許輝旺於警詢及證人林中祥於警詢、偵訊中之證述屬實，並
    有贓物認領保管單3 份、失車唯讀案件基本資料2 份、雲林
    縣資源回收業買入登記表、中祥資源回收地磅單各1 紙、現
    場照片12張附卷可稽（見警卷第7 頁至第10頁、第16頁至第
    36頁、第38頁至46頁、第20頁至第23頁、偵卷第20頁至第21
    頁），足徵被告前揭自白應屬實情。
  (二)起訴書雖認被告係與真實姓名年籍不詳綽號「阿志」之成年
    男子，基於意圖為自己不法所有之犯意聯絡，而共同犯下本
    案云云，惟查被告固曾於警詢時供稱：本案係伊與綽號「阿
    志」之男子一同去竊取的云云（見警卷第2 頁、第5 頁），
    然被告於偵訊及本院審理時則均改稱：上開鐵製預拌混凝土
    儲水桶是伊1 個人去偷竊的，警詢時，因伊在啼藥，故當時
    伊是亂講的等語（見偵卷第14頁、本院卷第19頁正、背面、
    第23頁背面至第24頁正面）。稽之被告於警詢之供述，其對
    於車牌號碼682-BK號之車牌為變造之車牌、上開自用大貨車
    係失竊車輛均答以不知情，推稱綽號「阿志」之成年男子表
    示該自用大貨車是他所有等情，反觀被告於偵查及本院審理
    時均願全盤托出坦承知悉上開自用大貨車係失竊車輛、車牌
    號碼682-BK號之車牌為其所變造之車牌乙節，足見被告於偵
    查及本院審理時已願全盤托出坦承全部犯行，且偵查及本院
    審理時之供述亦較警詢為詳盡，堪信被告於偵查及本院審理
    中之供詞，較其先前警詢可採。再揆之被告於警詢時多表示
    「我不知道」，足認被告當時係因害怕若全部實情曝光，自
    己恐受除本案外之其他刑事訴追訴處罰，故隨口編造出綽號
    「阿志」之成年男子，以推卸其責任，益徵被告於偵查及本
    院審理中之供詞較為可採。是無從由被告之供述推認本件犯
    行被告是與綽號「阿志」之成年男子有犯意聯絡，此外，卷
    內亦無證據可資佐證被告確實與綽號「阿志」之成年男子就
    本案有犯意之聯絡，從而，尚難認被告與綽號「阿志」之成
    年男子就本案有犯意聯絡，起訴書之認定容或有誤，應予更
    正。
  (三)綜上所述，足認被告自白與事實相符，堪予採信，本案事證
    已臻明確，被告犯行至堪認定。
二、論罪科刑部分：
  (一)核被告鍾志強所為，係犯刑法第320 條第1 項之普通竊盜罪
    。
  (二)查被告前有犯罪事實欄所載之前科及有期徒刑執行完畢之情
    形，有臺灣高等法院被告前案紀錄表及刑案資料查註紀錄表
    各1 份在卷可按。其受有期徒刑之執行完畢，5 年內故意再
    犯本件法定本刑有期徒刑以上之罪，為累犯，應依刑法第47
    條第1 項之規定，加重其刑。
  (三)爰審酌被告正值青壯之年，竟不知憑恃己力掙取金錢以供生
    活之需，猶恣意竊取他人財物，價值觀念非無偏差；且其已
    因竊盜案件，經本院以95年度六簡字第208 號、96年度六簡
    字第114 號判決分別判處有期徒刑6 月、5 月確定，均已入
    監服刑執行完畢，此有臺灣高等法院被告前案紀錄表附卷可
    憑，仍不知改過遷善，猶未能深切體認他人財產權之不可侵
    犯性而重蹈覆轍，被告犯罪所彰顯之主觀惡性亦不容小覷，
    告訴人甲○○表示希望法院判重一點，有本院公務電話紀錄
    1 紙可按（見本院卷第15頁正面），惟慮其犯罪手法單純、
    被告於警詢、偵查及本院審理期間均坦承犯行、知所悔悟、
    遭竊鐵製預拌混凝土儲水桶已由告訴人甲○○領回，再參以
    竊取財物之價值約15萬元、自承家中尚有4 個小孩、太太、
    年邁母親、具有國小畢業學歷，智識程度不高等一切情狀，
    量處如主文所示之刑，並諭知易科罰金之折算標準，以示懲
    儆。
、適用之法律：
  (一)刑事訴訟法第273 條之1 第1 項、第299 條第1 項前段。
  (二)刑法第320 條第1 項、第47條第1 項、第41條第1 項前段。
  (三)刑法施行法第1 條之1 第1 項、第2 項前段。
本案經檢察官魏偕到庭執行職務。
中    華    民    國    99    年    5     月    31    日
                  刑事第六庭    法  官  陳佩怡
以上正本證明與原本無異。
如不服本判決應於收受判決後10日內向本院提出上訴書狀，並應
敘述具體理由；其未敘述上訴理由者，應於上訴期間屆滿後20日
內向本院補提理由書（均須按他造當事人之人數附繕本）。「切
勿逕送上級法院」。
                                書記官  林佳慧
中    華    民    國    99    年    5     月    31    日
附錄本案論罪科刑法條：
刑法第320 條
意圖為自己或第三人不法之所有，而竊取他人之動產者，為竊盜
罪，處5 年以下有期徒刑、拘役或5 百元以下罰金。
意圖為自己或第三人不法之利益，而竊佔他人之不動產者，依前
項之規定處斷。
前二項之未遂犯罰之。

司法院資訊處製作；財團法人民間司法改革基金會備份。
